【裁判字號】    98,易,589
【裁判日期】    980731
【裁判案由】    竊盜
【裁判全文】
臺灣屏東地方法院刑事判決               98年度易字第589號
公  訴  人  臺灣屏東地方法院檢察署檢察官
被      告  甲○○
上列被告因竊盜案件，經檢察官提起公訴（98年度偵字第3823號
），茲因被告就被訴事實為有罪之陳述，經告知簡式審判程序意
旨並聽取公訴人及被告之意見後，本院裁定依簡式審判程序審理
，判決如下：
    主  文
甲○○犯攜帶兇器竊盜罪，共貳件，均累犯，各處有期徒刑捌月
。應執行有期徒刑壹年貳月。
    事  實
一、甲○○前因違反毒品危害防制條例案件，經本院94年度訴字
    第468 號判處有期徒刑10月確定，於民國94年10月17日入監
    執行，95年8 月1 日期滿出監執行完畢。
二、詎其經前開有期徒刑執行完畢後5 年內，仍不知悔改，復分
    別基於意圖為自己不法所有之竊盜犯意，先於98年4 月22日
    上午11時40分許，持其所有之香蕉刀1 把，前往坐落屏東縣
    萬丹鄉○○村○○○街201 巷70號建物斜對面，由郭仲桂管
    理經營，周邊未設附連或其他安全設備之香蕉園內，竊取香
    蕉2 簍（時值約新臺幣〔下同〕1,600 元）得逞；繼於98年
    5 月3 日上午11時許，在上開相同地點，又以同一把香蕉刀
    （於查獲前已因折損而經丟棄滅失）竊取園內栽種之香蕉1
    簍（時值約1,080 元），得手後以機車載往屏東縣萬丹鄉○
    ○村○○路103 號旁倉庫內藏匿，旋為警據報循路口監視器
    攝影紀錄而查獲，起出其前開竊得之香蕉1 簍（已發還被害
    人）。
三、案經屏東縣警察局屏東分局報告臺灣屏東地方法院檢察署檢
    察官偵查起訴。
    理  由
一、前揭犯罪事實，業據被告甲○○於本院審理時自白不諱，並
    經證人即被害人郭仲桂於警詢中證述綦詳，復有贓物認領保
    管單、監視器翻拍及現場採證照片8 幀在卷可稽，被告甲○
    ○自白竊盜犯行，堪認與事實相符。本件被告犯罪事證已臻
    明確，應依法論科。
二、按刑法第321 條第1 項第3 款之攜帶兇器竊盜罪，係以行為
    人攜帶兇器竊盜為其加重條件，此所謂兇器，其種類並無限
    制，凡客觀上足對人之生命、身體、安全構成威脅，具有危
    險性之兇器均屬之，且祇須行竊時攜帶此種具有危險性之兇
    器為已足，並不以攜帶之初有行兇之意圖為必要，最高法院
    著有79年臺上字第5253號判例可資參照。被告甲○○前揭時
    地持以犯罪使用之香蕉刀雖未據扣案，然依其設計係供手持
    割取香蕉等中、大型植株作物使用，前揭時地經被告甲○○
    兩度持以犯罪使用，猶均順利割得成簍香蕉，其材質堅硬、
    銳利且易於握持運使，對於人體顯然具有危險性，為前開所
    稱之兇器。核被告甲○○前揭所為，係犯刑法第321 條第1
    項第3 款攜帶兇器竊盜罪。又刑罰法規所規定各該特定犯罪
    ，除有原已集合多數犯行為構成要件行為態樣或其他特別規
    定者外，行為人主觀上僅須具備對於法條規定各該構成要件
    之「認識」及「意欲」（即構成要件之「知」與「欲」），
    其主觀不法構成要件即已該當，至其動機或在個案中誘發多
    次行為之共同主觀意向聯繫（如概括、整體犯意等）為何，
    要非所問，今被告甲○○前開2 次加重竊盜犯行既均具備完
    整並可獨立區隔之主、客觀不法構成要件，應各自成立並論
    以數罪而分論併罰之。另被告甲○○前因違反毒品危害防制
    條例案件，經本院94年度訴字第468 號判處有期徒刑10月確
    定，於94年10月17日入監執行，95年8 月1 日期滿出監執行
    完畢，有臺灣高等法院被告前案紀錄表及臺灣屏東地方法院
    檢察署刑案資料查註紀錄表各1 份在卷可按，乃受徒刑之執
    行完畢，5 年以內因故意而再犯本件有期徒刑以上之罪，均
    應依累犯之規定，加重其刑。
三、爰審酌被告甲○○之年齡、品行、智識能力、犯罪手段、情
    節、所得財物價值、對於法益所生危害之程度，其為57年5
    月11日出生、受有高職畢業教育程度、業商之人，業據其在
    本院審理時自陳在卷，本件犯罪時已年逾不惑，除前開構成
    累犯要件之前案紀錄，已如前述，不再重複評價者外，並曾
    因違反動產擔保交易法案件，經本院92年度簡字第220 號判
    處拘役40日確定，於92年10月31日易科罰金執行完畢，有臺
    灣高等法院被告前案紀錄表及臺灣屏東地方法院檢察署刑案
    資料查註紀錄表各1 份在卷可按，尚無從以其品行（刑法第
    57條第5 款）、素行為從輕量刑之依據，本件為供自己食用
    而竊盜香蕉之動機，以香蕉刀竊取農人辛勤栽植作物之手段
    ，竊得財物之價值，造成社會治安、被害人財產受損害之情
    形，所持工具對於法益形成進一步受侵害之危險程度，及其
    犯罪經查獲後，已知坦認犯行，犯後態度尚可等一切情狀，
    各量處如主文所示之刑，並定其應執行之標準，以資儆懲。
四、未扣案香蕉刀1 把為被告甲○○所有並持以供前開犯罪使用
    之工具，已如前述，然依其自陳於犯罪後已因折損而丟棄滅
    失，依現有卷證復不能證明尚且存在，爰不另為沒收之諭知
    ，附此敘明。
據上論斷，應依刑事訴訟法第273 條之1 第1 項、第299 條第1
項前段，刑法第321 條第1 項第3 款、第47條第1 項、第51條第
5 款，判決如主文。
本案經檢察官簡志祥到庭執行職務
中    華    民    國    98    年    7     月    31    日
                      刑事第二庭  法  官  陳松檀
以上正本證明與原本無異。
如不服本判決應於收受本判決送達後10日內向本院提出上訴書狀
，其未敘述上訴理由者，應於上訴期間屆滿後20日內向本院補提
理由書狀（均須按他造當事人之人數附繕本）「切勿逕送上級法
院」。
中    華    民    國    98    年    7     月    31    日
                                  書記官  黃佳惠
附錄本判決論罪科刑法條全文：
中華民國刑法第321條
犯竊盜罪而有左列情形之一者，處六月以上、五年以下有期徒刑
：
一、於夜間侵入住宅或有人居住之建築物、船艦或隱匿其內而犯
    之者。
二、毀越門扇、牆垣或其他安全設備而犯之者。
三、攜帶兇器而犯之者。
四、結夥三人以上而犯之者。
五、乘火災、水災或其他災害之際而犯之者。
六、在車站或埠頭而犯之者。
前項之未遂犯罰之。


司法院資訊處製作；財團法人民間司法改革基金會備份。
